【裁判字號】    97,交易,69
【裁判日期】    970616
【裁判案由】    過失傷害
【裁判全文】
臺灣雲林地方法院刑事判決              97年度交易字第69號
公  訴  人  臺灣雲林地方法院檢察署檢察官
被      告  甲○○
上列被告因過失傷害案件，經檢察官提起公訴（97年度偵字第76
7號），本院判決如下：
    主  文
甲○○因過失傷害人，處有期徒刑月，如易科罰金，以新臺幣
壹仟元折算壹日。
    事  實
一、甲○○於民國96年6 月28日下午6 時許駕駛車牌號碼N4-294
    5 號自用小客車，沿雲林縣莿桐鄉○○路巷道由南往北方向
    行經該路50之24號之交岔路口時，本應注意車前狀況，隨時
    採取必要安全措施；且汽車行駛至無號誌之交岔路口，同為
    直行車，左方車應暫停讓右方車先行；且當時天候晴、日暮
    有自然光線、路面乾燥、無缺陷、無障礙物；又雖在甲○○
    進入路口前之右側，有建築物遮蔽其對右側來車之視線，但
    在甲○○行進方向之左側路口，以及在甲○○右前方之對面
    路口分別設有凸面反光鏡各1 具，足供其視及右側來車，並
    無不能注意之情形。甲○○竟疏未注意及此，即貿然駕車進
    入該交岔路口，適乙○○騎乘車號KJ5-528 號機車沿南安路
    自東向西方向行經該交岔路口，閃避不及，致甲○○之車頭
    撞及乙○○之機車左側，造成乙○○因此人車倒地，受有左
    脛腓骨粉碎性骨折之傷害。
二、案經乙○○訴由雲林縣警察局斗六分局報告臺灣雲林地方法
    院檢察署檢察官偵查起訴。
    理  由
一、本件為刑事訴訟法第376 條第1 款、第2 款所列案件，依同
    法第284 條之1 規定，由法官獨任審判，先予敘明。
二、按被告以外之人於審判外之言詞或書面陳述，除法律有規定
    者外，不得作為證據，刑事訴訟法第159 條第1 項固有明文
    。惟被告以外之人於審判外之陳述，雖不符刑事訴訟法第
    159 條之1 至第159 條之4 規定得為證據之情形，而經當事
    人於審判程序同意作為證據，法院審酌該言詞陳述或書面陳
    述作成時之情況，認為適當者，亦得為證據。刑事訴訟法第
    159 條之5 第1 項亦有明定。本件被告甲○○及檢察官對於
    告訴人乙○○之警詢筆錄、乙○○於國立台灣大學醫學院附
    設醫院雲林分院（以下簡稱：台大雲林分院）之驗傷診斷書
    ，及雲林縣警察局斗六分局道路交通事故現場圖、道路交通
    事故調查報告表(一)、(二)等被告以外之人於審判外之言詞或書
    面陳述，均同意作為證據；且本院審酌該等言詞及書面陳述
    作成時之情況，亦認為適當，復與本案待證事實具有關聯性
    ，故均得作為證據。
三、訊據被告甲○○對於上揭事實坦承不諱；核與告訴人乙○○
    之指述情節相符；復有雲林縣警察局斗六分局道路交通事故
    現場圖、道路交通事故調查報告表(一)、(二)各1 件，及現場照
    片5 張在卷可佐；又告訴人所受之傷害為左脛腓骨粉碎性骨
    折一情，亦有台大雲林分院之驗傷診斷書1 紙在卷可稽。按
    此，被告於上揭時、地與告訴人發生車禍，以及告訴人因而
    受有上揭傷害之事實，堪以認定。
四、按汽車行駛時，駕駛人應注意車前狀況，並隨時採取必要之
    安全措施；汽車行駛至無號誌之交岔路口，同為直行車，左
    方車應暫停讓右方車先行。道路交通安全規則第94條第3項
    、第102 條第1 項第2 款分別定有明文。被告為汽車駕駛人
    ，自應注意及此；又本件事發當時，天候晴朗、日暮有自然
    光線、路面乾燥、無缺陷、無障礙物，雖在被告進入路口前
    之右側，有建築物遮蔽其對右側來車之視線，有上揭道路交
    通事故調查報告表(一)及現場照片（警卷第6 、9 頁）在卷可
    參。但從該現場照片所示，在被告當時行進方向之左側路口
    ，以及在被告右前方之對面路口分別設有凸面反光鏡各1 具
    ，足供被告視及右側來車；被告倘能在行經該建築物遮蔽處
    之際，先予停車查看其右側確無來車，再進入該交岔路口，
    即可避免本件車禍之發生，是被告並無不能注意之情事。然
    被告卻疏未注意此車前狀況，及行駛至無號誌之交岔路口，
    同為直行車，左方車應暫停讓右方車先行之道路交通安全規
    則規定，即貿然駕車進入該交岔路口，未暫停讓當時自其右
    側騎乘機車直行而來之告訴人先行通過該路口，以致肇事，
    被告顯有過失。按此，被告駕車過失肇事之事實，堪予認定
    。又告訴人確因本件車禍，受有左脛腓骨粉碎性骨折之傷害
    ，已如前述，則被告之本件過失行為，與被害人之傷害結果
    間，具有相當因果關係，亦可認定。本案事證明確，被告之
    過失傷害犯行堪以認定。
五、核被告甲○○所為，係犯刑法第284 條第1 項前段之過失傷
    害罪。爰審酌被告未有犯罪前科，有臺灣高等法院被告前案
    紀錄表1 份附卷可參，素行良好；及駕駛車輛未能遵守道路
    交通安全規則之過失情節，致告訴人受有上揭傷害；以及於
    犯後坦承犯行，並已先行賠償告訴人部分醫療費用，惟仍未
    就告訴人所受損害與告訴人達成和解之犯後態度等一切情狀
    ，量處如主文所示之刑，並諭知易科罰金之折算標準，以示
    懲儆。
據上論斷，應依刑事訴訟法第284 條之1、第299 條第1 項前段
，刑法第284 條第1 項前段、第41條第1 款前段，刑法施行法第
1 條之 1，判決如主文。
本案經檢察官蕭如娟到庭執行職務。
中    華    民    國    97    年    6    月    16     日
                  刑事第三庭    法  官  陳銘壎
以上正本證明與原本無異。
如不服本判決，應於判決收受後10日內，向本院提出上訴狀（須
附繕本）。
                                書記官  鍾宜津
中    華    民    國    97    年    6    月    16     日
附錄本案論罪科刑法條全文：
中華民國刑法第284 條第1 項:
因過失傷害人者，處六月以下有期徒刑、拘役或五百元以下罰金
，致重傷者，處一年以下有期徒刑、拘役或五百元以下罰金。


司法院資訊處製作；財團法人民間司法改革基金會備份。
